臺灣臺東地方法院刑事判決　　　　　　100 年度訴字第190 號
公　訴　人　臺灣臺東地方法院檢察署檢察官
被　　　告　楊晏昇
上列被告因施用毒品等案件，經檢察官提起公訴（100 年度偵緝
字第113 號、100 年度毒偵字第283 、286 號），被告於準備程
序中為有罪之陳述，本院合議庭裁定由受命法官獨任以簡式審判
程序進行審理，判決如下：
    主  文
楊晏昇犯竊盜未遂罪，累犯，處有期徒刑肆月；又施用第一級毒
品，累犯，處有期徒刑壹年；應執行有期徒刑壹年貳月。
    犯罪事實
一、楊晏昇前因犯竊盜罪，經本院以97年東簡字118 號判決判處
    有期徒刑5 月；又因施用第一級、第二級毒品，經本院以97
    年度訴字第237 號判決分別判處有期徒刑10月、6 月、5 月
    ；嗣經本院定執行刑為有期徒刑1 年11月確定，並於民國98
    年11月30日縮短刑期假釋出監，甫於99年5 月19日保護管束
    期滿，其未執行之刑以已執行論。
二、詎楊宴昇仍不知悔改，分別為下列行為：
（一）於99年8 月31日12時20分許，騎乘車牌號碼916-EDV 號重
      型機車至林廣盛位於臺東縣臺東市○○路○ 段197 號之住
      處後院後，見林廣盛管領之鋼板3 塊可變賣得利，竟意圖
      為自己不法之所有，以徒手搬運之方式，欲將上開鋼板搬
      至機車腳踏板後載運而去；惟因於搬運途中遭林廣盛發覺
      並制止，楊晏昇即將該鋼板歸回原位，而未得逞。嗣經林
      廣盛報警處理，而查悉上情。
（二）明知海洛因、甲基安非他命分屬毒品危害防制條例所管制
      之第一級、第二級毒品，不得非法施用，竟基於非法施用
      第一級毒品海洛因及第二級毒品甲基安非他命之犯意，於
      100 年5 月11日8 時許，在其位於臺東縣臺東市○○路○
      段41號住處內，以將海洛因及甲基安非他命置於水中溶解
      後，再以針筒注射之方式，同時施用第一級毒品海洛因及
      第二級毒品甲基安非他命1 次。嗣因另案緝獲後，為警採
      集其尿液送驗，結果呈鴉片類嗎啡、可待因、安非他命類
      安非他命及甲基安非他命陽性反應，始查悉上情。
二、案經臺東縣警察局移送臺灣臺東地方法院檢察署檢察官偵查
    起訴。
    理  由
壹、程序事項
    本件被告楊晏昇所犯者均非為死刑、無期徒刑、最輕本刑為
    3 年以上有期徒刑之罪或高等法院管轄第一審案件，其於準
    備程序進行中，先就被訴事實為有罪之陳述，經法官告知其
    簡式審判程序之旨，並聽取公訴人、被告之意見後，本院爰
    依刑事訴訟法第273 條之1 第1 項之規定，裁定由受命法官
    獨任以簡式審判程序進行審理。
貳、實體事項
一、上開犯罪事實業據被告楊晏昇坦承不諱，核與證人林廣盛於
    警詢及偵查中之證述相符，現場照片6 張、臺東縣警察局毒
    品犯罪嫌疑人尿液採驗作業管制紀錄、慈濟大學濫用藥物檢
    驗中心檢驗總表、勘察採證同意書各1 份等附卷可稽，足認
    被告之自白與事實相符，應可採信。本案事證明確，被告犯
    行均可認定，應均依法論科。
二、論罪科刑
（一）按刑法上關於財產上犯罪所定之「不法所有之意圖」，係
      指欠缺適法權源，仍圖將財物移入自己實力支配管領下，
      得為使用、收益或處分之情形而言；次按竊盜行為之著手
      ，係以已否開始財物之搜尋為要件，最高法院83年度台上
      字第5437號、85年度台非字第116 號判決意旨可供參照。
      查被告就犯罪事實二（一）部分，已開始財物之搜尋及搬
      運，顯已著手竊盜行為無誤；又觀被竊鋼板具有相當重量
      ，被告既尚未將鋼板搬離林廣盛管領之庭院，又未將之置
      於機車腳踏板而可藉由發動之機車自由支配，是核被告就
      此部分所為，係犯刑法第320 條第3 項、第1 項之竊盜未
      遂罪。
（二）按海洛因及甲基安非他命為毒品危害防制條例所列管之第
      一級及第二級毒品，該條例第2 條第2 項第1 款及第2 款
      規定甚明，是核被告就犯罪事實二（二）部分，係犯毒品
      危害防制條例第10條第1 項及第2 項之施用第一級、第二
      級毒品罪。被告持有第一級及第二級毒品之低度行為，應
      均為施用第一級及第二級毒品之高度行為所吸收，不另論
      罪。次按海洛因為中樞神經抑制劑、安非他命類毒品係中
      樞神經興奮劑，二者作用機轉不同，本不宜共用，然對毒
      品施用者並無考慮此原則之必要，通常可視其習性，同時
      混和施用任何毒品，有法務部調查局94年6 月8 日調科壹
      字第09400229960 號函1 份在卷可考，第一級毒品海洛因
      及第二級毒品甲基安非他命既可混和施用，又查無被告分
      別施用之證據，是被告自承其係同時混和施用海洛因及甲
      基安非他命乙節尚屬可採。從而，被告係以一行為同時觸
      犯上開二罪名，為想像競合犯，應從一重之毒品危害防制
      條例第10條第1 項之施用第一級毒品罪處斷。
（三）被告前有如犯罪事實欄所載之論罪科刑執行情形，此有臺
      灣高等法院被告前案紀錄表1 份附卷可考，其於有期徒刑
      執行完畢後，5 年以內故意再犯本案有期徒刑以上之罪，
      均為累犯，應均依刑法第47條第1 項之規定加重其刑。
（四）被告就犯罪事實二（一）部分，為未遂犯，爰依刑法第25
      條第2 項之規定，按既遂犯之刑減輕之；就此部分因有刑
      之加重（累犯）及減輕（未遂犯），爰依刑法第71條第1
      項之規定，先加後減之。
（五）爰審酌被告前有多次犯罪紀錄（臺灣高等法院被告前案紀
      錄表1 份附卷可稽），素行不佳，又正值青壯之年，竟不
      思自食其力，一旦有機可趁，則以竊取他人財物之方式，
      滿足自己所需，法治觀念顯有偏差；又其前已因施用毒品
      ，經論罪科刑後，竟再犯施用毒品案件，顯見其控制力薄
      弱，難以自律，無法抗拒毒品之誘惑等情；復慮及其智識
      程度（國中畢業）、犯罪動機（因抒解工作壓力而施用毒
      品、因缺錢購毒而竊盜）、犯罪之方法、次數、家庭、職
      業及經濟狀況、與被害人無特別關係、犯後即坦承犯行之
      態度，以及其所犯之施用第一級及第二級毒品犯行乃戕害
      自己身心健康，並未危害他人法益等一切情狀，分別量處
      如主文所示之刑，併諭知易科罰金之折算標準，復定其應
      執行之刑。
據上論斷，依刑事訴訟法第第273 條之1 、299 條第1 項前段，
毒品危害防制條例第10條第1 項、第2 項，刑法第11條前段、第
320 條第3 項、第1 項、第25條、第55條、第47條第1 項、第71
條第1 項、第41條第1 項前段、第51條第5 款，刑法施行法第1
條之1 ，判決如主文。
本案經檢察官何昌翰到庭執行職務。
中    華    民    國    100    年     9    月    14   日
                  刑事第四庭   法  官  李俊彬
以上正本證明與原本無異。
如不服本判決應於收受本判決後10日內向本院提出上訴書狀（須
附繕本）。
「切勿逕送上級法院」。
中    華    民    國    100    年     9    月    15   日
                               書記官  吳明學
附錄本案論罪科刑法條
毒品危害防制條例第10條
施用第一級毒品者，處六月以上五年以下有期徒刑。
施用第二級毒品者，處三年以下有期徒刑。
刑法第320 條
意圖為自己或第三人不法之所有，而竊取他人之動產者，為竊盜
罪，處 5 年以下有期徒刑、拘役或 5 百元以下罰金。
意圖為自己或第三人不法之利益，而竊佔他人之不動產者，依前
項之規定處斷。
前二項之未遂犯罰之。